# IPO申报期未分配利润均为负数++超分配，是否构成IPO申报障碍？

提问人：LBJ0551 时间：2020-11-18 08:05:07
2020 年新接一拟IPO项目，母公司单体报表的 2018 年末未分配利润经前任CPA审计后余额为 3100 万元，并于 2019 年4 月分红 3000 万元。但经后续对 2018 、 2019 年报表重新审计发现，母公司需在 2018 年度确认1.5亿元的股份支付，这样即导致 2018 年末的未分配利润为负（申报期也均为负数）， 2019 年的 3000 万元分红则构成超额分配，且目前取得分红的股东明确表示不愿意退回分红。
请问：基于陈版主之前回复过的类似案例，报表处理上为不做调整（即欲追回的分红款不反映为其他应收款）。另外请问针对本案例这样的情况，申报期各期未分配利润均为负数+超分配（且无法退回），是否构成本次IPO申报的实质性障碍？{:1_388:}{:1_388:}

回答人：chenyiwei
申报期各期未分配利润均为负数+超分配（且无法退回），该留存收益红字应确保在申报期最后一期末得到弥补，否则不符合IPO条件。